# 售后回租融资租赁

提问人：aizhishenl 时间：2021-12-02 10:18:56
请问陈版主：
在计算折现率的内含利率时，是用收到的借款和未来偿还本息计算，还是用协议中约定的资产价值和未来偿还本息计算。
1 、现在碰到一个实例就是收到借款是 4000 万， 协议里面又表明用于出售的资产价值比如说是 3900 万，那么在计算内含利率的时候是用哪个金额去计算。
2 、最后算出来的现值如果比资产价值 3900 万要高， 比如说是 4900 万， 那需要按照公允价值和现值取其低吗？
好像售后回租融资租赁不涉及收入确认的话， 分录借方就一个银行存款了（不用确定租赁资产）， 是不是不能按照资产公允价值计算？
谢谢

回答人：chenyiwei
售后回租构成融资租赁（新租赁准则下称为“售后租回交易中的资产转让不属于销售”），属于单纯的融资交易，应根据整笔交易的不含税现金流测算内含报酬率（IRR）作为实际利率，与协议中约定的出售资产价值无关。
参考：《中审众环研究 2020 》之“问题4-2-14（涉及保证金及手续费的售后租回构成融资租赁交易的会计处理）”、“问题4-2-15（涉及税金影响的售后租回构成融资租赁交易的会计处理）”、“问题4-2-16（涉及保证金和服务费并考虑可抵扣增值税进项税额影响的融资租赁业务的综合案例）”。